# 请教陈版：信用政策问题

提问人：跨度防护 时间：2017-12-01 16:20:28
请教陈版：反馈意见会经常问，企业是否为了利润而放宽信用政策，这个该怎么查呢？

回答人：chenyiwei
主要是纵向和横向的比较，例如与本企业申报期之前，或者申报期较早年度相比，后期的赊销政策明显放宽（包括对有权享受赊销的客户的资质条件、账期、抵押担保等内容）；与同一地区、同行业的企业横向比较，是否本企业的赊销政策明显宽松。另外还可以从结果上看，例如本企业应收账款的周转率明显低于同行业或者出现逐年下降趋势、长账龄应收款项逐年增加且明显高于收入增幅、实际坏账损失逐年增加等。

提问人：跨度防护 时间：2017-12-01 22:27:34
请教陈版： 1 、本期企业赊销政策报告期与报告期之前比较，是否可以比较针对同一客户不同年度的合同，比较合同条款中结算条件是否发生明显放宽的现象；因为单独拿到企业的赊销政策的话，可能只是一个文件，随意性较高，个人感觉检查结算条款比较好。
2 、比较同行业的赊销政策，同行业政策一般是不公开的，如何检查呢？

回答人：chenyiwei
1 、结合分析文字政策（需经过企业内部决策程序批准的正式文件）并抽取若干大客户分析实际情况与书面政策是否相符。 2 、一般行业内都应有约定俗成的惯例，或者查阅同行业上市公司公开信息。

提问人：跨度防护 时间：2017-12-02 11:02:52
请教陈版：关于问题 1 ，一般企业制订的信用政策、合同条款与实际收款存在差异，当出现差异时，能否取得企业的催账资料、起诉资料等，若存在此类后续措施，也可从侧面反映企业没有主观违背信用政策的意愿，但这些资料可能都是企业内部资料，是否会被质疑证明力不强。

回答人：chenyiwei
尽量争取获得，有比没有好。

提问人：呼叫帮助 时间：2017-12-09 13:11:01
陈版，您有这样一个回复， 在个别报表层面，关联方也是债务人，对关联方的应收款项不应当仅仅基于该债务人与本企业之间的关系就认为可以不计提坏帐准备，也同样需要通过对债务人财务状况和偿债能力等的分析评价确定是否需要计提坏帐准备。所以不赞同在会计政策上表述为“对关联方欠款不计提坏帐准备”或者“纳入公司合并财务报表范围内的母、子公司及子公司之间的应收账款不计提坏账准备”。 我想最问下，对于关联方是作为一个组合进行计提坏账准备还是作为单项认定最合适？

回答人：chenyiwei
单项个别认定法更恰当。而且关联方更有条件采用个别认定法。

提问人：呼叫帮助 时间：2017-12-10 16:34:35
A公司是甲公司的客户，欠款金额较多，A公司为大额赊销已将公司部分房产土地抵押给甲公司，甲公司抵押权顺位为第一。现A公司欠款已过信用期，甲公司将A公司诉至法院要求偿还借款，法院尚在审理中，预计甲公司胜诉。甲公司以前年度对A公司的欠款按账龄分析法计提减值准备。由于A公司抵押的房地产土地变现价值足以偿还甲公司借款，甲公司本期改按个别认定停止继续按账龄分析法对A公司欠款计提。 陈版，这个案例里甲公司按账龄分析法对A公司欠款计提坏账是否合适？我理解因为该债权有担保，在担保有效的情况下，其信用风险特征将显著不同于账龄相同的无担保应收账款，因此应当采用个别认定法计提坏账准备，而不应当账龄分析法计提坏账准备？

回答人：chenyiwei
这种情况不适合简单的账龄分析法，至少应将有担保的债权单列一个信用风险组合。